【裁判字號】    97,審聲,368
【裁判日期】    971027
【裁判案由】    返還提存物
【裁判全文】
臺灣臺北地方法院民事裁定             97年度審聲字第368號
聲  請  人  荷商荷蘭銀行股份有限公司
法定代理人  丙○○
代  理  人  乙○○
相  對  人  甲○○
上列聲請人聲請返還提存物事件，本院裁定如下：
    主  文
臺灣臺東地方法院九十四年度存字第三六九號提存事件聲請人所
提存之擔保金新臺幣參萬參仟元整，准予返還。
    理  由
一、按訴訟終結後，供擔保人證明已定20日以上之期間，催告受
    擔保利益人行使權利而未行使，或法院依供擔保人之聲請，
    通知受擔保利益人於一定期間內行使權利並向法院為行使權
    利之證明而未證明者，法院應依供擔保人之聲請，以裁定命
    返還其提存物，民事訴訟法第104條第1項第3款定有明文。
    前開規定，於其他依法令供訴訟上之擔保者準用之，並為同
    法第106條所明定。而該條所謂訴訟終結，宜從廣義解釋，
    包括執行程序終結在內。
二、本件聲請意旨略以：聲請人與相對人間假扣押事件，聲請人
    前依鈞院94年度裁全字第7215號假扣押裁定，為擔保相對人
    因假扣押所受之損害，曾提供新臺幣33,000元為擔保金，並
    以臺灣臺東地方法院94年度存字第369號提存事件提存在案
    。茲因聲請人已撤回假扣押之執行，並聲請鈞院以北院隆民
    辛97年度聲字第979號函定20日以上期間催告受擔保利益人
    即相對人行使權利而未行使，為此，依民事訴訟法第104條
    第1項第3款之規定，請求准許返還上開擔保金等語。
三、經查，臺東區中小企業銀行股份有限公司（下稱臺東區中小
    企銀）經行政院金融監督管理委員會核准自民國96年9月22
    日起與聲請人荷商荷蘭銀行股份有限公司合併，由聲請人概
    括承受臺東區中小企銀之資產、負債及營業，是本件原由臺
    東區中小企銀所提存之擔保金，現以聲請人名義聲請返還，
    尚無不合。又聲請人主張之事實，業據其提出假扣押裁定、
    提存書、本院通知行使權利函等件為證，復經本院依職權調
    閱本院94年度裁全字第7215號、97年度聲字第979號、臺灣
    臺東地方法院94年度存字第369號、94年度執全字第801號等
    卷宗，核與聲請人所述相符；且於本院通知相對人行使權利
    後，相對人迄今仍未行使，有本院民事紀錄科查詢表在卷可
    按。是聲請人聲請返還提存物，核無不合，應予准許。爰裁
    定如主文。
中    華    民    國    97    年    10    月    27    日
                  民事第六庭    司法事務官  劉棕欣
以上正本係照原本作成。
如不服本裁定，應於裁定送達後10日內，以書狀向本院司法事務
官提出異議。
中    華    民    國    97    年    10    月    27    日
                                書  記  官  廖惠如


司法院資訊處製作；財團法人民間司法改革基金會備份。
